# 陈版，咨询一个 BOT业务，建造期间业务处理

提问人：774070117 时间：2021-03-18 19:14:04
陈版，事项如下：
甲公司与乙方（政府）签订建造合同（EPC模式，三期项目），由甲方代为建造污水处理项目（当然，甲方将该项目分包出去了），该项目资金来源全部来自乙方（即建造项目的投资额全部由甲向乙申请，项目耗费多少就向乙方请款多少）。基于此，甲方账面确认在建工程和其他应收（期末这二者对抵后为 0 ）。基于前两期项目（BOT，且签订特许经营权），该第三期的项目也会由甲公司运营。
问题：该第三期项目，甲公司是否需要确认建造收入（为什么？），如果确认，该怎么确认？确认收入的话待转销项税怎么列报？

回答人：chenyiwei
根据《企业会计准则解释第 14 号》第一条的规定，甲方提供建造服务（含建设和改扩建，下同）或发包给其他方等，应当按照《企业会计准则第14 号——收入》确定其身份是主要责任人还是代理人，并进行会计处理，确认合同资产。注意不应确认在建工程。
如果判断甲方属主要责任人的，则应确认建造收入（但因为款项已经全部收回，故无合同资产、金融资产或无形资产），根据税法规定确定纳税义务发生时间。如果纳税义务发生时间晚于收入确认时间，则需确认待转销项税额。

提问人：MPACC10 时间：2021-07-13 15:23:00
请教陈老师;
租赁准则第三条明确采用建设经营移交等方式参与公共基础设施建设、运营的特许权合同不适合租赁准则。
会计准则解释 14 号 除上述情况外，不同时符合本解释“双特征”和“双控制”的 PPP 项目合同，社会资本方应当根据其业务性质按照相相关关企企 业 会会 计准准 则进 行会计处理。
那么对于授予方不符合 14 号解释要求的的建设、运营、移交现在适用什么准则？根据以上描述不适用租赁准则（租赁模式）也不适用BOT准则（无形资产模式），那还有该如何处理？谢谢！

回答人：chenyiwei
如果确定不符合”双控制“”双特征“的，则按照租赁、固定资产等准则处理。